# 企业免税合并形成的递延所得税负债，期后被合并企业所得税率发生了变化。

提问人：areuready 时间：2022-03-06 23:54:40
企业免税合并形成的递延所得税负债，期后被合并企业所得税率发生了变化。请问递延所得税因此发生的变动金额是影响当期所得税费用，还是影响资本公积？谢谢~类似的问题：
期后被合并企业处置了合并前评估增值/减值的资产或负债，导致递延所得税资产/负债发生变动的，是影响当期所得税费用，还是影响资本公积？

回答人：chenyiwei
合并日后税率变动导致的递延所得税资产/负债计量金额发生变化，应调整“所得税费用——递延所得税费用”，但如果该项递延所得税资产或负债系对应于其他综合收益项目的，则应调整其他综合收益。
期后被合并企业处置了合并前评估增值/减值的资产或负债，导致递延所得税资产/负债发生变动的，是影响处置当期的“所得税费用——递延所得税费用”。